【裁判字號】    89,簡上,30
【裁判日期】    900330
【裁判案由】    傷害
【裁判全文】
臺灣苗栗地方法院刑事判決                          八十九年度簡上字第三號
    上  訴  人
    即  被  告  丙○○
右列上訴人因傷害案件，不服本院苗栗簡易庭八十八年度苗簡字第六九五號中華民國
八十九年六月十三日第一審簡易判決（聲請案號：台灣苗栗地方法院檢察署八十八年
度偵字第四一六五號），提起上訴，本院管轄之第二審合議庭判決如左：
    主  文
上訴駁回。
丙○○緩刑貳年。
    事  實
一、丙○○於民國八十八年七月十八日二十二時許，在苗栗縣苑裡鎮苑東里興隆十四
    號之庭院，與戊○○、乙○○、甲○○聊天，適丁○○前往該處，遇見丙○○，
    要求丙○○叫其兒子出來，丙○○不理，丁○○遂呼其「鬼仔雄」，並衝向丙○○，將其撲倒。丙○○與丁○○，乃基於傷害之犯意，彼此互毆。丁○○之妻姜
    月珠見其二人互毆，遂與丁○○基於共同犯意之聯絡，進而向前推打丙○○，造
    成丙○○受有右大姆趾表皮裂傷、左足背、左膝蓋多處擦傷等傷害；丁○○受有
    左肩挫傷（五╳五公分）、左手肘瘀挫傷（二╳一公分）、右手瘀挫傷（六╳一
    公分）、頭部擦挫傷（二╳一公分）、頸部挫傷（三╳一公分）、左膝瘀挫傷（
    一╳一公分）等傷害（丁○○、姜月珠傷害丙○○部分，業經本院苗栗簡易庭各
    判處拘役三十日，如易科罰金，均以三百元折算一日確定）。
二、案經被害人丁○○訴由苗栗縣警察局通霄分局報請臺灣苗栗地方法院檢察署檢察
    官偵查聲請以簡易判決處刑。
    理  由
一、訊據被告丁○○固不否認曾於右揭時、地與告訴人丁○○發生爭執之事實，惟矢
    口否認涉有傷害犯行，辯稱：事發當時其遭告訴人毆打，其並未出手打告訴人，
    告訴人身上的傷不知從何而來云云。然查：
  (一)右開事實，業據被害人即告訴人丁○○於警訊、偵查及本院審理中指述歷歷，且
    經證人即當時與被告同在現場聊天並目睹爭執發生經過之戊○○於警訊及偵查時
    證稱：當時其與乙○○、甲○○及被告等四人在現場聊天，丁○○走過來向其打
    招呼，並對被告說「叫你兒子出來」，被告不理，丁○○又稱呼被告「鬼仔雄」
    ，並衝上去，二人即打起來等語（見偵查卷第十頁反面、第十一頁、第二九頁反
    面），又目擊證人即當時亦在場聊天之甲○○於本院調查時證稱：「當天我去那
    邊他們在聊天，丁○○當天有喝酒，有罵丙○○「鬼仔雄」，當時丁○○站著，
    丙○○坐著，丁○○先出手打丙○○，然後丙○○還手，然後兩人打來打去」等
    語（見本院八十九年十一月六日訊問筆錄）明確；而告訴人所受左肩挫傷（五╳
    五公分）、左手肘瘀挫傷（二╳一公分）、右手瘀挫傷（六╳一公分）、頭部擦
    挫傷（二╳一公分）、頸部挫傷（三╳一公分）、左膝瘀挫傷（一╳一公分）等
    傷害，於八十八年七月十八日前往苑裡李綜合醫院急診治療等情，亦有苑裡李綜
    合醫院診斷證明書一紙在卷可證，故告訴人於事發當日確實因與被告互毆而受有
    上述傷害一節，足堪認定。
  (二)至證人乙○○雖於本院八十九年十月十七日調查時陳稱：當時是丁○○撲過來把
    被告壓倒，被告沒有還手打他云云，惟乙○○復證稱：「至於被告和告訴人有沒
    有打來打去我沒有看清楚」、「（法官問：當時你看到的距離多遠？）約五、六
    公尺」、「（被告問：當時告訴人有罵我，後來他有壓我，我有掐他的脖子，他
    太太把他拉開，戊○○把我拉起的，是否是這樣？）我沒有看到」等語，是依證
    人乙○○之證言，其既未看清楚被告與告訴人爭執之過程，尚難據其證言為有利
    被告之認定。
  (三)又被告辯稱其係遭告訴人毆打，其並未打告訴人云云，而於偵審中被詢及有關告
    訴人頸部傷勢如何造成時，被告先於偵查時供稱：「他（即告訴人）打我（即被
    告），撲過來把我壓在地上，我手『抓』著他膊（脖）子」等語（見偵查卷第二
    九頁反面）；嗣於本院調查中改稱：「當時告訴人罵我，後來他有壓我，我有『
    掐』他的脖子」等語（見本院八十九年十月十七日調查筆錄）；迄於本院審理中
    又稱：「丁○○他借酒裝瘋來罵我、打我，他一直打我，我一直後退，倒下時我
    有用雙手『推』住他的脖子，並把他『推』開，我都沒有打他」等語（見本院審
    理筆錄），是被告前後多次辯詞相互對照，其所辯顯係避重就輕之詞，意在卸責
    ，委無可採。
  (四)綜上所述，事證明確，被告犯行洵堪認定，應予依法論科。
二、核被告所為係犯刑法第二百七十七條第一項之傷害人之身體罪。原審綜核本案各
    情，並援引刑法第二百七十七條第一項、第四十一條、罰金罰鍰提高標準條例第
    一條前段、第二條，逕以簡易判決判處被告拘役三十日，如易科罰金，以三百元
    折算一日，其認事用法及量刑均無不當，應予維持。被告以前揭辯詞提出上訴，
    並無理由，應予駁回。末查被告前於六十一年八月九日因詐欺案，經臺灣高等法
    院判處有期徒刑二月確定，於六十一年十二月七日執行完畢，其於執行完畢後五
    年內未曾受有期徒刑以上刑之宣告，有臺灣苗栗地方法院檢察署刑案資料查註表
    紀錄表在卷可按，其因一時失慮致犯本罪，並經告訴人於本院審理中表明願原諒
    被告之意（詳本院審理筆錄），檢察官並請求對被告宣告緩刑，被告經此偵、審
    之教訓，自當知所惕勉而無再犯之虞，本院認上開對被告所宣告之刑以暫不執行
    為適當，故併予宣告緩刑二年，以啟自新。
據上論斷，應依刑事訴訟法第四百五十五條之一第一項、第三項、第三百六十八條，
刑法第七十四條第二款，判決如主文。
本案經檢察官呂曾達到庭執行職務。
中    華    民    國    九十      年      三        月      三十        日
                                  臺灣苗栗地方法院刑事第二庭
                                      審判長法  官  詹 日 賢
                                            法  官  黃 賢 婷
                                            法  官  陳 慧 萍
右正本證明與原本無異。
本件不得上訴。
                          書記官  陳 建 分
中    華    民    國    九十      年      三        月      三十        日
附錄本案論罪科刑法條全文：
刑法第二百七十七條第一項：
  傷害人之身體或健康者，處三年以下有期徒刑、拘役或科一千元以下罰金。


司法院資訊處製作；財團法人民間司法改革基金會備份。
